臺灣桃園地方法院刑事判決　　　　　　100年度審易字第715號
公　訴　人　臺灣桃園地方法院檢察署檢察官
被　　　告　NGUYEN VA.
上列被告因竊盜案件，經檢察官提起公訴（100 年度偵字第407
號），本院判決如下：
    主    文
NGUYEN VAN CONG 竊盜，處有期徒刑肆月，如易科罰金，以新臺
幣壹仟元折算壹日，並於刑之執行完畢或赦免後，驅逐出境。
    事    實
一、NGUYEN VAN CONG 於民國99年8 、9 月間某日，在桃園縣龍
    潭鄉○○路○○段340 巷底廢棄公園附近，見謝孟桓所有之
    引擎號碼為RG089631號（懸掛黃鳳陵所有之CMQ-072 號車牌
    ，涉嫌竊盜車牌犯行，另經臺灣桃園地方法院檢察署檢察官
    以100 年度偵字第407 號為不起訴處分）之重型機車停在該
    處，竟意圖為自己不法之所有，以自備之鑰匙（未扣案）竊
    取該車，得手後，復為開啟該車之置物箱，乃至鎖店請鎖匠
    打製能開啟該置物箱之鑰匙1 支，且將該車電門鑰匙併予重
    新打製，以供己代步之用。嗣於同年12月14日凌晨1 時30分
    許，為警在桃園縣龍潭鄉九座寮65號查獲，始悉上情。
二、案經桃園縣政府警察局龍潭分局報請臺灣桃園地方法院檢察
    署檢察官偵查起訴。
    理    由
壹、程序事項：
一、按被告以外之人於審判外之言詞或書面陳述，除法律有規定
    者外，不得作為證據；又被告以外之人於審判外之陳述，雖
    不符合刑事訴訟法第159 條之1 至第159 條之4 之規定，但
    經當事人於審判程序同意作為證據，法院審酌該言詞陳述或
    書面陳述作成時之情況，認為適當者，亦得為證據；又當事
    人、代理人或辯護人於法院調查證據時，知有同法第159 條
    第1 項不得為證據之情形，而未於言詞辯論終結前聲明異議
    者，視為有前項之同意，刑事訴訟法第159 條第1 項及第15
    9 條之5 分別定有明文。查本判決下列所引用之卷證資料（
    包含供述證據、文書證據等證據），均無證據證明係公務員
    違背法定程式所取得，且被告及檢察官於本院準備程序、審
    判期日對於提示卷證之證據能力，均未表示爭執，迄言詞辯
    論終結前亦未聲明異議，又卷內之文書證據，經核亦無刑事
    訴訟法第159 條之4 之顯有不可信之情況與不得作為證據之
    情形，本院審酌上開證據資料製作時之情況，尚無違法、不
    當或證明力明顯過低之瑕疵，亦認為以之作為證據應屬適當
    ，依刑事訴訟法第159 條至第159 條之5 規定，所引用之下
    列證據，均有證據能力。
貳、實體事項：
一、訊據被告NGUYEN VAN CONG 固矢口否認有何竊盜犯行，辯稱
    係因上開機車停放於前揭處所許久，未見有人管理，且身車
    係平躺停放，應係車主不要而棄置，伊僅係欲撿回賣至資源
    回收處所以換取金錢，伊並非竊取云云。經查：
  (一)被告竊盜之事實，業據證人即被害人謝孟桓於警詢中指述明
    確，復有桃園縣政府警察局龍潭分局搜索扣押筆錄、扣押目
    錄清單、桃園縣政府警察局龍潭分局扣押物品目錄表、贓物
    認領保管單、桃園縣政府警察局車輛尋獲電腦輸入單各1 份
    及查獲照片8 幀在卷可按，被告上開犯罪事實已堪認定。
  (二)被告雖執前詞置辯，然查，被告明知上揭機車非屬伊所有，
    應獲該車所有人或持有人等對該車具有監督管領力之人同意
    ，始能將該車移轉予自己而持有、使用，反之即屬竊盜犯行
    。被告事前未經該車所有人同意，即以自備之鑰匙轉動該車
    之電門發動後隨即騎乘離去，嗣被告為避免遭警查獲，於竊
    取該車得手及重製鑰匙2 支後，先將該車停放在伊位於桃園
    縣龍潭鄉九座寮65號上班之處所，約1 個月之時間，始行騎
    乘該車作為代步工具，此據伊於警詢、檢察官訊問及本院審
    理中供述綦詳，並坦承竊盜犯行，在卷可稽（見偵卷第17至
    18頁、第40頁及第52至53頁；本院卷準備程序筆錄）。準此
    ，被告於竊取上開機車得手後，先行將該車停放於前揭之工
    作處所1 個月餘之時間，應係待確定無人前往索討、獲得內
    心安全感後，始敢明目張膽地使用該車，顯見被告主觀認知
    該車仍係屬有主物而為他人所有之動產，其有為自己不法所
    有意圖而竊盜之犯意至明。再被告於警詢、檢察官訊問及本
    院審理中，均有委由通譯人員負責翻譯，使伊利於為自己之
    竊盜犯行抗辯，且於檢察官訊問及本院審理中，通譯人員均
    經具結，足證被告前揭供述所言非假。被告雖辯稱伊僅係欲
    撿回該車賣至資源回收處所以換取金錢，惟查刑法第320 條
    第1 項竊盜罪之成立，僅需行為人因他人對於其財物之支配
    力一時弛緩，乘機取得，而將他人所有之財物移轉予自己持
    有置於自己權力支配之下，即告成立（最高法院17年上字第
    509 號、18年上字第177 號、33年上字第1134號判例要旨參
    照）。是依上開法律規定、判例要旨，被告竊盜之客觀行為
    已足堪認定，被告縱抗辯係欲將該車撿回賣至資源回收處所
    以換取金錢，仍無礙於刑法第320 條第1 項竊盜罪之成立，
    是其所辯顯係空言泛陳，實無足採。
  (三)綜上，被告上揭竊盜犯行之主觀犯意、客觀行為均屬明確，
    其竊盜犯行足可認定，自應依法論科。
二、核被告所為，係犯刑法第320 條第1 項之竊盜罪。爰審酌被
    告正值青壯，竟不思以正當手段獲取財物，反而任意竊取他
    人物品，無視對他人財產之尊重，兼衡其竊盜之動機、目的
    、手段，犯罪後坦承犯行復再否認、飾詞狡辯，態度非佳，
    惟所竊得之物業經被害人領回等一切情狀，量處如主文所示
    之刑，並諭知易科罰金之折算標準，以示懲儆。末按被告為
    外國人，受有期徒刑以上刑之宣告，斟酌被告係犯竊盜罪，
    對於被害人及社會安全均有相當之危害，自有驅逐出境之必
    要，爰依刑法第95條諭知被告於刑之執行完畢或赦免後，驅
    逐出境。至扣案之鑰匙2 支固為被告所有，然非被告為上揭
    竊盜犯行所用之物，乃係事後另行打製，業經被告供述在案
    ，是與本案無關，自不得宣告沒收，併此指明。
據上論斷，應依刑事訴訟法第299 條第1 項前段，刑法第320 條
第1 項、第41條第1 項前段、第95條，刑法施行法第1 條之1 第
1 項、第2 項前段，判決如主文。
本案經檢察官王碩志到庭執行職務。
中    華    民    國    100   年     6    月    10    日
                        刑事庭    法  官  潘怡華
以上正本證明與原本無異。
如不服本判決應於收受判決後10日內向本院提出上訴書狀，並應
敘述具體理由。其未敘述上訴理由者，應於上訴期間屆滿後20日
內向本院補提理由書（均須按他造當事人之人數附繕本）「切勿
逕送上級法院」。
                                  書記官  戴育萍
中    華    民    國    100   年     6    月    10    日
附錄本案論罪科刑法條：
中華民國刑法第320 條第1 項（普通竊盜罪）
意圖為自己或第三人不法之所有，而竊取他人之動產者，為竊盜
罪，處5 年以下有期徒刑、拘役或5 百元以下罰金。